【裁判字號】    98,交聲,473
【裁判日期】    980424
【裁判案由】    交管條例聲異
【裁判全文】
臺灣板橋地方法院交通事件裁定         98年度交聲字第473號
原處分機關  交通部公路總局臺北區監理所板橋監理站
異  議  人
即受處分人  甲○○
                    國民
上列異議人即受處分人因違反道路交通管理處罰條例案件，對於
交通部公路總局臺北區監理所板橋監理站民國98年3 月2 日板監
裁字裁41-C00000000號處分（原舉發案號：臺北縣政府警察局98
年1 月11日北縣警交大字第C00000000 號）聲明異議，本院裁定
如下：
    主      文
異議駁回。
    理      由
一、原處分意旨略以：異議人即受處分人甲○○於民國98年1 月
    11日下午3 時20分許，騎乘車牌號碼310-DCX 號重型機車，
    行經臺北縣板橋市○○路○ 段與懷仁街口，因「駕車行經有
    燈光號誌管制之交岔路口闖紅燈」之違規行為，經臺北縣政
    府警察局海山分局警備隊員警以北縣警交大字第C00000000
    號舉發違反道路交通管理事件通知單當場舉發。嗣異議人於
    通知單上所載應到案日期前不服舉發提出申訴，經原處分機
    關調查結果，仍認前開違規行為明確，乃依道路交通管理處
    罰條例第53條第1 項、第63條第1 項第3 款規定，於98年3
    月2 日以板監裁字裁41-C00000000號裁決書對異議人裁處罰
    鍰新臺幣（下同）1,800 元，並記違規點數3 點在案。
二、本件異議意旨略以：異議人於前揭時、地，騎乘車牌號碼31
    0-DCX 號重型機車，在址設臺北縣板橋市○○路○ 段202 號
    之永慶房屋直營店，見懷仁街方向燈光號誌為綠燈，乃起步
    直行懷仁街，並非闖越中山路方向之紅燈而違規左轉；又員
    警攔查地點，應無法看到中山路方向交通號誌，或臺北縣板
    橋市○○路○ 段202 號前之機車待轉處，而有誤判之危險，
    爰依法聲明異議云云。
三、按汽車（包含機器腳踏車）駕駛人，行經有燈光號誌管制之
    交岔路口闖紅燈者，處1,800 元以上5,400 元以下罰鍰，並
    記違規點數3 點，道路交通管理處罰條例第53條第1 項、第
    63條第1 項第3 款分別定有明文。又按停止線，用以指示行
    駛車輛停止之界限，車輛停止時，其前懸部分不得伸越該線
    ；車輛面對圓形紅燈表示禁止通行，不得超越停止線或進入
    路口，道路交通標誌標線號誌設置規則第170 條第1 項前段
    、第206 條第5 款分別訂有明文。
四、經查：
（一）異議人即受處分人甲○○於上揭時、地，騎乘車牌號碼31
      0-DCX 重型機車，行經臺北縣板橋市○○路○ 段與懷仁街
      交岔路口，經臺北縣政府警察局海山分局警備隊員警以其
      紅燈左轉為由當場舉發等情，為異議人所不爭執，核與證
      人即舉發員警乙○○於本院訊問時證述之情節相符，並有
      臺北縣政府警察局舉發違反道路交通管理事件通知單、臺
      北縣政府警察局海山分局98年2 月16日北縣警海交裁字第
      0980004592號書函在卷可查。
（二）異議人雖自承確於上開時間，騎乘機車行經上開路段，且
      斯時中山路方向之燈光號誌確為紅燈之事實，然否認有何
      紅燈左轉之行為，並以前揭情詞置辯。然查，本件異議人
      違規事實，業經證人乙○○到庭結證稱：當日其在懷仁街
      即上開交岔路口便利超商後方2 、3 家店鋪外人行道上執
      行交通稽查勤務，該地點可以看到中山路往臺北方向之燈
      光號誌與停止線，當時其見懷仁街方向之燈光號誌已轉換
      為綠燈，異議人仍自中山路內側車道直行後左轉懷仁街，
      並非自中山路2 段202 號永慶房屋直營店旁起步等語甚詳
      ，並有證人當庭標繪之相片2 張在卷可查。又本件舉發員
      警攔查時所在位置與上開交岔路口間，視野寬廣，並無死
      角，可清楚觀測該交岔路口之燈光號誌，亦可辨別異議人
      究係自中山路內側車道左轉懷仁街抑或自中山路2 段202
      號起步等情，有證人提出之現場照片2 張在卷可稽。而觀
      諸異議人提出之現場相片3 張，雖無法直視中山路上之燈
      光號誌，然與證人提供之現場相片交互比對結果，足徵異
      議人顯係刻意挑選經以路口變電箱阻礙視覺之角度拍攝路
      口號誌相片，自無從遽以異議人提供之現場相片，逕為有
      利異議人之認定。衡以證人就舉發路口之燈號變換情形、
      執勤所處位置、異議人行駛路徑及闖紅燈過程等情節詳述
      具體明確，且證人既正執行勤務之際，對行駛車輛動向，
      自應特別留意而無誤判之虞。參以證人與異議人間，並無
      怨隙，且素不相識，衡情證人應無設詞攀誣，或虛構違規
      事實以陷害異議人之理，是證人上開證述內容，自堪採信
      。異議人空言否認上開違規事實，無非事後卸責之詞，不
      足採信。
五、綜上所述，異議人於上開時、地之違規情事業臻明確，異議
    人空言置辯，自非可採。原處分機關援引道路交通管理處罰
    條例第53條第1 項、第63條第1 項第3 款等規定，裁處異議
    人罰鍰1,800 元，並記違規點數3 點，並無違誤或不當，從
    而本件異議為無理由，應予駁回。
六、據上論斷，應依道路交通案件處理辦法第19條，裁定如主文
    。
中    華    民    國    98    年    4     月    24    日
                    交通法庭    法  官  謝梨敏
以上正本證明與原本無異。
如不服本裁定應於送達後5 日內向本院提出抗告狀。
                                書記官  翁子婷
中    華    民    國    98    年    4     月    24    日


司法院資訊處製作；財團法人民間司法改革基金會備份。
